臺灣臺中地方法院刑事判決
111年度訴字第2279號
公  訴  人  臺灣臺中地方檢察署檢察官
被      告  楊欣樺


上列被告因毒品危害防制條例案件，經檢察官提起公訴（111年
度毒偵字第2598號），因被告於準備程序中就被訴事實為有罪之
陳述，本院合議庭裁定由受命法官獨任進行簡式審判程序後判決
如下:
    主  文
楊欣樺犯施用第一級毒品罪，累犯，處有期徒刑壹年。
    犯 罪 事 實
一、楊欣樺前因違反毒品危害防制條例、不能安全駕駛、妨害公
    務及竊盜等案件，經法院判處應執行有期徒刑2年4月確定，
    於民國109年2月1日保護管束期滿視為執行完畢。復因施用
    毒品案件，經裁定送執行觀察勒戒後，於111年1月12日認無
    繼續施用毒品傾向而釋放，檢察官並為不起訴處分。詎其不
    知悔改，復於上揭觀察勒戒執畢釋放後3年內之111年5月27
    日某時許，在台中市○○區○○○路000號之2住處，將第一級毒
    品海洛因、第二級毒品甲基安非他命置於玻璃球內，點火燒
    烤產生煙霧之方式吸食，以此一行為施用第一級、第二級毒
    品1次。嗣因其為毒品列管人口，於同年月30日經警通知到
    場得其同意採尿，結果呈現嗎啡、甲基安非他命陽性反應而
    查獲。
二、案經台中市政府警察局清水分局報請台中地方檢察署檢察官
    偵查起訴。
    理    由
壹、程序部分：
    本案被告所犯係死刑、無期徒刑、最輕本刑為三年以上有期
    徒刑以外之罪，其於準備程序就前揭被訴事實為有罪之陳述
    ，經受命法官告知簡式審判程序之旨，並聽取其與公訴人之
    意見後，本院認無不得或不宜改依簡式審判程序進行之處，
    爰依刑事訴訟法第273條之1第1項規定，裁定由受命法官獨
    任進行簡式審判程序，合先敘明。
貳、實體部分
一、認定犯罪事實所憑之證據及理由
（一）上揭犯罪事實欄所載之事實，迭據被告楊欣樺於警詢、本
      院準備程序及審理中坦承不諱。
（二）被告於警局所採集尿液之程序，有檢察官核發強制到場許
      可書、勘察採證許可書存卷足憑，尿液經囑託鑑定結果，
      確呈嗎啡、甲基安非他命陽性反應，此有欣生生物科技股
      份有限公司濫用藥物尿液檢驗報告附卷可稽。
（三）綜上所述，足認被告自白與事實相符。本件事證明確，被
      告犯行堪以認定，應予依法論科。
二、論罪科刑　　
（一）核被告所為，係犯毒品危害防制條例第10條第1項、第2項
      之施用第一級毒品罪、施用第二級毒品罪。
（二）被告於施用前持有第一級、第二級毒品之低度行為，應各
      為施用之高度行為所吸收，不另論罪。被告以一行為施用
      第一級、第二級毒品而犯數罪名，為想像競合犯，應從一
      重之施用第一級毒品罪處斷。檢察官認係數罪，尚有未洽
      ，併此敘明。
（三）查被告曾有如犯罪事實欄所載之犯罪科刑及執行完畢情形
      ，有臺灣高等法院被告前案紀錄表、刑案資料查註紀錄表
      、施用毒品紀錄表及矯正簡表存卷可按，被告就此亦無爭
      執，而其受有期徒刑執行完畢後，5年內故意再犯本案有
      期徒刑以上之罪，為累犯，其部分前案與本案所犯之罪復
      屬施用毒品案件，堪認被告對於刑罰之反應力顯屬薄弱，
      並無因累犯加重本刑致生其所受刑罰超過其所應負擔罪責
      之情形，參酌司法院釋字第775號解釋意旨，就所犯之罪
      依刑法第47條第1項規定加重其刑。　　　
（四）爰以行為人之責任為基礎，審酌被告前因施用毒品，經觀
      察勒戒後，仍再犯本案施用毒品罪，無視於國家對於杜絕
      毒品犯罪之禁令，應予以相當之非難，惟衡酌施用毒品係
      屬對於自身健康之戕害行為，尚未嚴重危害他人權益，並
      參酌其犯後坦承犯行，態度良好等情，並兼衡被告自陳高
      職肄業之智識程度、之前在建築工地從事綁鐵筋工作，有
      工作時日收入約新台幣2300至2500元，有女兒需與其妻共
      同扶養之家庭經濟狀況等一切情狀，量處如主文所示之刑
      示懲。
三、沒收問題　
    被告供上揭犯罪所用之玻璃球，業已丟棄而滅失，為其自承
    在卷，自無庸宣告沒收，附此說明。 
四、依刑事訴訟法第273條之1第1項、第299條第1項前段，毒品
    危害防制條例第10條第1項、第2項，刑法第11條前段、第55
    條前段、第47條第1項，判決如主文。
本案經檢察官黃嘉生提起公訴，檢察官鄭葆琳到庭執行職務。
中　　華　　民　　國　　111 　年　　11　　月　　28　　日
                  刑事第二十一庭  法  官  邱志平  
以上正本證明與原本無異。如不服本判決應於收受送達後20日內向本院提出上訴書狀，並應敘述具體理由；其未敘述上訴理由者，應於上訴期間屆滿後20日內向本院補提理由書（均須按他造當事人之人數附繕本）「切勿逕送上級法院」。　　　　                          書記官  楊賀傑中　　華　　民　　國　　111 　年　　11　　月　　28　　日
附錄論罪科刑法條：毒品危害防制條例第10條第1項、第2項
毒品危害防制條例第10條
施用第一級毒品者，處6月以上5年以下有期徒刑。
施用第二級毒品者，處3年以下有期徒刑。